臺灣板橋地方法院交通事件裁定　　　　　　　　　　九十一年度交聲字第七一五號
　　原處分機關　交通部公路總局臺北區監理所板橋監理站
　　異　議　人　甲○○
　　即受處分人
右列受處分人因違反道路交通管理處罰條例案件，對於交通部公路局臺北區監理所於
民國九十一年四月八日所為之處分（原處分案號：北監六字第裁四○─ＡＢＷ七九五
六九五號）聲明異議，本院裁定如左：
        主  文
異議駁回。
        理  由
一、聲明異議意旨略以：異議人即受處分人甲○○於民國九十年七月二十二日八時許
    ，駕駛車號七Ｍ─八○○號營業一般小客車，行經臺北市○○○路與忠孝東路口
    ，因未依號誌右轉，經警當場攔停舉發，而當時有三部車亦未依號誌右轉，而警
    員卻只有攔停伊這一部車，且伊於當時拒絕簽收舉發通知單，事後亦未曾接獲任
    何違規通知單，現在竟直接收到加倍的罰單，為此不服，爰提出異議等云云。
二、按汽車駕駛人轉彎時，不依號誌指示者，處二百元以上六百元（新臺幣六百元以
    上一千八百元）以下罰鍰，並記違規點數一點，道路交通管理處罰條例第四十八
    條第一項第二款、第六十三條第一項第一款分別定有明文。又當場舉發者，被查
    獲之駕駛人或行為人拒絕簽章者，並記明其事由，視為已收受，違反道路交通管
    理事件統一裁罰標準及處理細則第十一條第一項第一款規定亦有明文。
三、經查，本件異議人即受處分人甲○○於九十年七月二十二日八時許，駕駛車號七
    Ｍ─八○○號營業小客車，行經臺北市○○○路與忠孝路口時，因未依號誌之指
    示右轉，當場經執勤警員攔停之違規事實，有臺北市政府警察局舉發違反道路交
    通管理事件通知單乙紙附卷可稽，且此為異議人所自承，是其違規事實明確，應
    堪認定。且本件異議人拒絕簽收上開違規通知單，經舉發警員在該通知單上註明
    「拒簽收」，亦有上開通知單一紙在卷可憑，依前揭規定，應視為異議人已收受
    該通知單。又異議人主張前揭時地，尚有其他車輛違規不依號誌右轉，竟只有攔
    停異議人，有舉發不公之嫌云云，此種違法的平等之主張，與法有違，應不可採
    。綜上，異議人所辯，顯無理由。從而，原處分機關以異議人逾越指定應到案日
    期到案，依道路交通管理處罰條例第四十八條第一項第二款之規定以最高額裁罰
    異議人新臺幣一千八百元，並依第六十三條第一項第一款之規定記違規點數一點
    ，並無不當。本件異議為無理由，應予駁回。
四、據上論斷，應依道路交通案件處理辦法第十九條，裁定如主文。
中      華      民      國    九十一    年      六      月    二十八    日
                                臺灣板橋地方法院交通法庭
                                    法  官    楊  晉  佳
右正本證明與原本無異。
如不服本裁定，應於裁定送達後五日內向本院提出抗告狀。
    書記官    黃  介  南
中      華      民      國    九十一    年      七      月      四      日
